# 请教陈老师：关于预收账款

提问人：gotoschool_ 时间：2021-04-07 10:59:00
陈老师您好：
请问有了合同负债之后，还存在预收账款这个会计科目吗？比如出租投资性房地产预收的款项，应该计入哪里？

回答人：chenyiwei
预收账款作为会计科目和报表项目在新收入准则实施后仍存在，例如：（ 1 ）不属于新收入准则规范范围但将形成收入的预收款项，如预收的经营租赁租金；（ 2 ）在没有符合新收入准则第五条规定条件的“合同”的情况下已收取的款项等。